# 可抵扣亏损与递延所得税资产

提问人：兰 雨幽 时间：2023-02-02 16:17:27
陈老师，您好，请教您一个问题：
企业以前年度一直盈利，对于坏账、减值损失、预提费用等事项正常确认递延所得税资产， 22 年第一年亏损，预计未来也会盈利，故打算对可抵扣亏损确认递延所得税资产，可抵扣亏损为利润总额纳税调整后的金额，包含了对坏账、减值损失等事项的纳税调整，本年是否还应该单独对坏账、减值损失等事项确认递延所得税资产呢？如果确认我感觉这部分重复了，如果冲回，以后年度盈利后是否再确认呢？这块有点想不明白了。
请教陈老师，非常感谢！

回答人：chenyiwei
根据现行的企业所得税法律法规，当企业有累积未弥补亏损，且尚未超出税法规定的税前补亏年限（如 5 年或 10年，但基于谨慎原则，一般最多预计未来 5 年，其在补亏期间获得的应纳税所得额首先用于弥补税务亏损，到税务亏损弥补完后有剩余的应纳税所得额时才需要计算纳税。相应地，对税前补亏期间递延所得税资产的确认也应体现出税法规定的这一顺序，即：在未来的税前补亏年限内预计可获得的应纳税所得额的限度内，首先应当确认与可弥补亏损相关的递延所得税资产，只有当已就所有的尚未超出税前补亏期限的可弥补亏损均确认了递延所得税资产后，如果预测税前补亏期间可获得的应纳税所得额大于需在税前弥补的累计亏损，才能在剩余的预计应纳税所得额的限度内，就资产、负债的账面价值和计税基础之间的可抵扣暂时性差异（如资产减值准备）确认相应的递延所得税资产。
因此，对于预计未来弥补年限内产生的应纳税所得额，首先就前期的可抵扣亏损确认递延所得税资产，在已就可抵扣亏损全额确认递延所得税资产的前提下，如果预测税前补亏期间可获得的应纳税所得额大于需在税前弥补的累计亏损，才能在剩余的预计应纳税所得额的限度内，就资产、负债的账面价值和计税基础之间的可抵扣暂时性差异（如资产减值准备）确认相应的递延所得税资产。换言之，如果尚未就可弥补亏损足额确认递延所得税资产的，则不应确认资产减值准备等暂时性差异事项对应的递延所得税资产。
上述的可弥补亏损和未来盈利，都是税务口径，即经过纳税调整后的应纳税所得额。